# 应付账款核销办法

提问人：466983224 时间：2019-08-19 14:29:58
陈老师：对超过 2 年诉讼时效的应付账款核销需要怎样的审批流程？可审批到总经理办公会？董事会？另纳税申报是否需要纳税调减？

回答人：chenyiwei
应付账款属于金融负债，其核销条件的设定需要满足金融工具准则对金融负债终止确认条件的规定。根据《企业会计准则第 22 号——金融工具确认和计量（ 2017 年修订）》第十二条：“金融负债（或其一部分）的现时义务已经解除的，企业应当终止确认该金融负债（或该部分金融负债）”。所以，判断一项应付账款能否核销的关键是判断其现时义务（此处指合同义务）是否已经完全解除。这种情况下仅仅依据 “诉讼时效已过”是很不充分的。一般建议的标准是： 1 、债权人已经注销或死亡，且无人承继该债权； 2 、债权人明示放弃该债权。除此之外，核销债务都要非常谨慎。必要时，注意获取律师的法律专业意见。
审批权限，根据涉及金额大小、相关事项的风险程度和复杂性等因素合理确定。